最高法院民事裁定
111年度台上字第2329號
上  訴  人  陳勇志即元隆精密機械廠(原名元隆木工機械廠）

訴訟代理人  黃俊昇律師
            歐優琪律師
            郭瓊茹律師 
被 上訴 人  璿宇企業有限公司(原名璿宇室內裝修企業有限公 
             司）

法定代理人  徐鈺慧         
上列當事人間請求損害賠償（返還價金等）事件，上訴人對於民
國111年5月18 日臺灣高等法院臺中分院第二審更審判決（110年
度重上更二字第108號），提起上訴 ，本院裁定如下：
    主  文
上訴駁回。
第三審訴訟費用由上訴人負擔。
    理  由
按上訴第三審法院，非以原判決違背法令為理由，不得為之。又
提起上訴，上訴狀內應記載上訴理由，表明原判決所違背之法令
及其具體內容，暨依訴訟資料合於該違背法令之具體事實，其依
民事訴訟法第469條之1規定提起上訴者，並應具體敘述為從事法
之續造、確保裁判之一致性或其他所涉及之法律見解具有原則上
重要性之理由。同法第467條、第470條第2 項定有明文。而依同
法第468 條規定，判決不適用法規或適用不當者，為違背法令；
依同法第469 條規定，判決有該條所列各款情形之一者，為當然
違背法令。是當事人提起上訴，如以同法第469 條所列各款情形
為理由時，其上訴狀或理由書應表明該判決有合於各該條款規定
情形之具體內容，及係依何訴訟資料合於該違背法令之具體事實
。如依同法第468 條規定，以原判決有不適用法規或適用法規不
當為理由時，其上訴狀或理由書應表明該判決所違背之法令條項
，有關司法院大法官解釋、憲法法庭裁判意旨，或成文法以外之
習慣或法理等及其具體內容，暨係依何訴訟資料合於該違背法令
之具體事實，並具體敘述為從事法之續造、確保裁判之一致性或
其他所涉及之法律見解具有原則上重要性之理由。上訴狀或理由
書如未依上述方法表明，或其所表明者與上開法條規定不合時，
即難認為已合法表明上訴理由，其上訴自非合法。本件上訴人對
於原判決提起上訴，雖以該判決違背法令為由，惟核其上訴理由
狀所載內容，係就原審取捨證據、認定事實之職權行使所論斷：
被上訴人於民國101年3月19日向上訴人購買型號00-00000電腦鉋
花機器1台（下稱系爭機器），置放於訴外人徐文惠（已歿）之
嘉義廠房（下稱系爭廠房）內，上訴人明知系爭機器係被上訴人
所有，竟不實開立訴外人乙德實業有限公司（下稱乙德公司） 
已付系爭機器貨款之統一發票，供徐文惠持之以乙德公司名義向
訴外人中租迪和股份有限公司（下稱中租公司）辦理系爭機器之
融資性租賃售後回租，中租公司於101年5月間與乙德公司簽訂買
賣契約及融資性租賃契約後，派員至系爭廠房受領乙德公司人員
點交之系爭機器，於機器上張貼表彰所有權之貼紙，對系爭機器
有事實上之管領力，已善意受讓取得系爭機器之所有權，中租公
司因認徐文惠所提乙德公司向上訴人購買系爭機器之買賣資料為
真，致不知乙德公司無讓與系爭機器之權利，並無重大過失，亦
不因被上訴人向臺灣臺中地方檢察署聲請發還遭扣押之系爭機器
而受影響；被上訴人因上訴人上開故意侵權行為，致受有喪失系
爭機器所有權之損害，得請求上訴人負賠償責任等情，指摘其為
不當，並就原審所為論斷，泛言未論斷或論斷矛盾、違法，而未
表明該判決所違背之法令及其具體內容，暨依訴訟資料合於該違
背法令之具體事實，並具體敘述為從事法之續造、確保裁判之一
致性或其他所涉及之法律見解具有原則上重要性之理由，難認其
已合法表明上訴理由。依首揭說明，應認其上訴為不合法。末查
中租公司於事實審已具狀陳報其將系爭機器交付乙德公司占有，
嗣以乙德公司違約為由終止租賃契約，並訴請乙德公司返還租賃
物，獲勝訴判決確定（見第一審卷89頁以下），自無上訴人所指
中租公司未主張已取得系爭機器所有權之情事，附此敘明。
據上論結，本件上訴為不合法。依民事訴訟法第481條、第444條
第1項、第95條、第78條，裁定如主文。
中　　華　　民　　國    111   年    11    月    17    日
                      最高法院民事第一庭
　　　　                  審判長法官  陳  國  禎
                                法官  李  瑜  娟
                                法官  邱  景  芬
                                法官  賴  惠  慈
                                法官  鄭  純  惠
本件正本證明與原本無異
                          書　記　官  陳  雅  婷
中　　華　　民　　國    111   年    11    月    24    日